臺灣高等法院臺中分院刑事判決　　　　　　　　　　九十三年度上訴字第九六一號
　　上　訴　人　臺灣彰化地方法院檢察署檢察官
　　被　　　告　乙○○
　　被　　　告　甲○○
　　選任辯護人　鐘為盛
　　　　　　　　劉清彬　律師
右上訴人因違反電業法等案件，不服台灣彰化地方法院九十二年度訴字第四二二號，
中華民國九十三年五月十一日第一審判決（起訴案號：台灣彰化地方法院檢察署九十
一年度偵字第一八四三號），提起上訴，本院判決如左：
      主  文
上訴駁回。
      事實及理由
一、本案經本院審理結果，認第一審判決就告黃善祒部分，論處罪刑，認事用法及量
    刑均無不當，應予維持；就被告甲○○部分，認犯罪不能證明，為無罪之諭知，
    亦無違誤，應予維持，並引用第一審判決書記載之事實、證據及理由（如附件）
    。
二、上訴人即檢察官上訴意旨略以：本案犯罪時，距今已有數年，當事人之記憶已有
    所淡薄，當屬正常，共同被告黃善祒警訊時，既已陳述明確；且於偵查中，指稱
    「很像是他」，當以距案發時間較短之警訊證詞為可採。證人之陳述有部分前後
    不符，究竟何者可採，法院仍應本其自由心證予以斟酌，非謂一有不符或矛盾，
    即認全部不可採信。原審未盡調查之能事甚明，有認定事實及適用法律上之違法
    。另被告黃善祒未坦承犯行，原審僅量處有期徒刑四月，復宣告緩刑，顯然太輕
    ，指摘原審判決不當云云。查被告甲○○被訴違反電業法等犯行，共同被告黃善
    祒於警訊之指述，如何不可採，已據原審法院於判決中，敘明其理由，並無違證
    據法則。至其他證據，僅能證明被告黃善祒與案外人洪嘉峰有共犯竊電之犯行，
    不能為被告甲○○犯罪之證據，亦據原審法院於判決中敘明，並無違誤。另被告
    黃善祒因本案犯罪，所得利益為七萬九千二百二十九元，金額不大；且已補繳，
    原審法院審酌黃善祒素無前科，素行良好，但否認犯行，態度不佳，竊得之電費
    為七萬九千二百二十九元，及其犯罪之動機、目的、手段等一切情狀，量處有期
    徒刑刑四月，並依九十年一月四日修正通過之刑法第四十一條第一項前段規定，
    諭知易科罰金之折算標準；且以被告黃善祒未曾受有期徒刑以上刑之宣告，因一
    時失慮，誤蹈刑章，認黃善祒受此教訓，當無再犯之虞，認以暫不執行為適當，
    諭知緩刑二年，並無不當。檢察官仍執上詞指摘原審判決，其上訴為無理由，應
    予駁回。
三、被告黃善祒經合法傳喚無正當理由不到，不待其陳述逕行判決。
四、據上論斷，應依刑事訴訟法第三百七十一條、第三百七十三條、第三百六十八條
    ，判決如主文。
本案經檢察官丙○○到庭執行職務。
中      華      民      國      九十三      年      八    月    十八    日
                                   臺灣高等法院臺中分院刑事第九庭
                                       　審判長法  官　陳  筱  珮
                                               法　官  康  應  龍
                                             　法　官　趙  春  碧
右正本證明與原本無異。
如不服本判決應於收受送達後十日內向本院提出上訴書狀，其未敘述上訴之理由者並
得於提起上訴後十日內向本院補提理由書（均須按他造當事人之人數附繕本）。
                                               書記官  胡  美  娟
中     華     民     國     九十三     年      八      月     十九      日
                                                              　　　　　Ｆ
